# 子公司出让投资导致资本公积变化的合并确认问题

提问人：smouse 时间：2010-10-19 12:55:08
母公司从子公司收购孙公司股权，由间接合并转为直接合并。
子公司原投资孙公司时是存在差价，因此子公司合并报表存在资本公积调整。
现子公司转让孙公司给母公司后，子公司合并报表实现投资的价差收益，原对资本公积的调整转入当期损益。
问题：母公司在编制合并报表时，是否确认子公司资本公积的变化？合并报表投资收益是否反映子公司实现的投资价差收益？
（子公司原投资孙公司时，母公司合并报表中确认了子公司资本公积的变化。）

回答人：chenyiwei
你所说的情况，应当是集团内部的重组，不影响集团合并报表所显示的集团整体对外财务状况和经营成果。 因此，你说的子公司在内部交易中确认的资本公积变化、投资处置损益等，在集团合并报表层面均应抵销处理。

回答人：chenyiwei
回复 藤椅 smouse 的帖子除非这种集团内部股权变动导致归属母公司股东的权益和少数股东权益之间发生一增一减的变化，否则对合并报表层面不应产生影响，其在个别报表层面的影响金额在合并报表层面应当完全抵销。